# 境外免税地区子公司的收入所得，境内母公司在做合并报表时的处理

提问人：wzk 大侠 时间：2019-07-04 15:21:01
请教陈版及各位大神，如果子公司在境外免税地区经营，没有交过税，但母公司是我国境内企业，当母公司在编制合并报表时，是否需要做一笔调整分录（因为考虑到之后可能会注销子公司），即借：所得税费用，贷：递延所得税负债
十分感谢！

回答人：chenyiwei
建议首先了解该子公司所在国的税法以及中国与该国之间的税收协定（如有）的相关规定，了解不同情况下的税务处理，并关注以下问题：
1 、根据该子公司所在国的税法，这些累计的留存收益日后将在何种情况下被征税，具体如何计算纳税；
2 、根据该子公司所在国的税法，日后这些留存收益被汇回国内时，是否需缴纳预提所得税；根据中国与该国的税收协定（如有），这些利润汇回国内时，在国内如何补税。在可预见的未来，将利润全部或部分汇回的可能性有多大。
3 、在可预见的未来是否可能转让该子公司的股权或者清算关闭该子公司，如果是，则按照其所在国的税法，如何进行税务处理。
根据对上述各项因素的分析，判断是否属于《企业会计准则第 18 号——所得税》第十二条规定的可以不确认递延所得税负债的特殊情形。这需要非常谨慎的判断。